【裁判字號】    89,訴,632
【裁判日期】    891220
【裁判案由】    公共危險
【裁判全文】
臺灣屏東地方法院刑事判決                          八十九年度訴字第六三二號
    公  訴  人  臺灣屏東地方法院檢察署檢察官
    被      告  甲○○
    指定辯護人  本院公設辯護人  丙○○
右列被告因公共危險案件，經檢察官提起公訴（八十九年度偵字第五二八三號），本
院判決如左：
    主  文
甲○○預備放火燒燬現供人使用之住宅，處有期徒刑參月，如易科罰金，以參佰元折
算壹日。扣案之汽油桶壹個、打火機壹只，均沒收。
    事  實
一、甲○○因不滿叔父乙○○與其吵架時，曾揚言要將甲○○趕出目前與妻兒共同居
    住使用之屏東縣竹田鄉○○村○○路十五號住宅（為其叔父乙○○所有），遂基
    於放火燒燬現供人使用住宅之犯意，於民國八十九年九月十三日下午二時許，委
    託年籍姓名不詳、綽號「黃牛」之不知情男子，前往屏東縣內埔鄉之「一陽加油
    站」購買約三公升之汽油裝入汽油桶後，放置於屏東縣水源路三十二之二號工寮
    內，預備放火燒燬上開現供人使用之住宅。嗣於同年九月十五日中午十二時三十
    分許，甲○○因其妻張玲速亦表示不願與甲○○一同搬離現址，遂即拿取先前購
    買之汽油，將之潑灑於前址客廳沙發及廚房瓦斯爐上，幸因其妻張玲速及祖父林
    添金全力阻止並報警處理方未著手點火。警方據報後即至現場處理，並扣得汽油
    桶一個及打火機一只。
二、案經屏東縣警察局潮州分局報請台灣屏東地方法院檢察署檢察官偵查起訴。
    理  由
一、訊據被告甲○○固不否認有於右開時地購買汽油並將之潑灑於客廳沙發及廚房瓦
    斯爐上之事實，惟矢口否認有何放火燒燬現供人使用住宅之犯意，辯稱：伊潑灑
    汽油只是要嚇嚇其叔父乙○○而已。經查：右開事實業據證人即被告之妻張玲速
    及被告之祖父林添金於警訊中證述明確，且扣案之打火機係自被告褲子口袋中查
    獲等情，亦經證人即當時到場處理之警員鍾要全於偵查中結證屬實，並有汽油桶
    一個及打火機一只扣案可佐。被告雖以前揭情詞為辯，然其潑灑汽油時，僅有祖
    父林添金及其妻張玲速在場，並無叔父乙○○乙節，業據被告於偵查中供述明確
    （八十九年偵字第五二八三號卷第五頁參照），且被告係因其妻及祖父全力阻止
    方未點火等情，亦經證人張玲速於警訊中證述綦詳，是其辯稱潑灑汽油之舉動僅
    在恐嚇其叔父乙○○云云即顯與事實不符，而非可採。參以汽油乃燃點極低之揮
    發性液體，一經點火，即能迅速蔓延燃燒，而被告竟將此一易燃液體潑灑於客廳
    沙發及廚房瓦斯爐等易於起火燃燒之處，實堪認被告確有放火之意思甚明。再上
    址係供被告及其家人所使用，因此被告明知該住宅係現供人使用者亦屬無疑。此
    外，復有現場照片四張附卷可稽，是本件事證已臻明確，被告犯行洵堪認定，應
    依法論科。
二、被告既有放火之意思，並進而為物之準備及汽油之潑灑，幸經他人全力阻止方未
    點火引燃，核其所為係犯刑法第一百七十三條第四項、第一項之預備放火燒燬現
    有人使用之住宅罪。茲審酌被告犯罪之動機係因受叔父之言語刺激，氣憤難當致
    思慮欠周；其手段甚具危險性；犯罪並未造成實質損失及犯後態度良好、尚有悔
    意等一切情狀，爰量處如主文所示之刑，並諭知易科罰金之折算標準，以資懲儆
    。扣案之汽油桶一個及打火機一只，為被告所有，且為供被告犯罪所用之物，爰
    依刑法第三十八條第一項第二款宣告沒收。
據上論斷，應依刑事訴訟法第二百九十九條第一項前段，刑法第一百七十三條第四項
、第一項、第三十八條第一項第二款，罰金罰鍰提高標準條例第一條前段、第二條，
判決如主文。
本案經檢察官廖椿堅到庭執行職務。
中      華      民      國      八十九      年    十二    月    二十    日
                                      臺灣屏東地方法院刑事第一庭
                                          法  官  王以齊
右正本證明與原本無異。
對於本判決如有不服應於收受送達後十日內向本院提出上訴書狀上訴於台灣高等法院
高雄分院並按他造當事人之人數附具繕本。
                                          書記官   林天化
中      華      民      國      八十九      年    十二    月    二十    日
附錄本判決論罪科刑之法條：
刑法第一百七十三條
放火燒燬現供人使用之住宅或現有人所在之建築物、礦坑、火車、電車或其他供水、
陸、空公眾運輸之舟、車、航空機者，處無期徒刑或七年以上有期徒刑。
失火燒燬前項之物者，處一年以下有期徒刑、拘役或五百元以下罰金。
第一項之未遂犯罰之。
預備犯第一項之罪者，處一年以下有期徒刑、拘役或三百元以下罰金。


司法院資訊處製作；財團法人民間司法改革基金會備份。
